【裁判字號】    97,簡上,56
【裁判日期】    970422
【裁判案由】    公共危險
【裁判全文】
臺灣新竹地方法院刑事判決              97年度簡上字第56號
上  訴  人  臺灣新竹地方法院檢察署檢察官
被      告  甲○○
上列上訴人因公共危險案件，不服本院竹北簡易庭於中華民國97
年1 月17日所為之第一審簡易判決（97年度竹北交簡字第36號，
原聲請案號：臺灣新竹地方法院檢察署96年度偵字第6588號），
提起上訴，本院管轄第二審之合議庭判決如下：
    主  文
上訴駁回。
甲○○緩刑期內付保護管束。
    犯罪事實
一、甲○○於民國96年10月24日0時10分許，駕駛車號ZP-3500號
    自用小客車，沿新竹縣湖口鄉○○路由西往東方向駛至復興
    路右轉時，本應注意轉彎車應讓直行車先行，且依當時天候
    、路況良好，並無不能注意之情事，竟疏未注意，未查看有
    無來車，即貿然右轉。適有乙○○騎乘車號HTA-681號重型
    機車，沿復興路由南往北方向直行而來，因閃避不及，二車
    發生擦撞，致乙○○倒地受有左腳擦挫傷之傷害（過失傷害
    部分，業據乙○○撤回告訴，另經臺灣新竹地方法院檢察署
    檢察官為不起訴處分）。甲○○肇事致乙○○受傷後，竟未
    下車處理，基於肇事逃逸之犯意，反駕車加速逃逸，嗣警據
    報到場處理，發現甲○○之前車頭保險桿及車牌遺留於現場
    ，始循線查獲。
二、案經新竹縣政府警察局竹北分局報告臺灣新竹地方法院檢察
    署檢察官聲請簡易判決處刑。
    理  由
一、上揭事實，業據被告甲○○於警詢、檢察事務官詢問、本院
    準備程序及審理期日供承不諱，另經證人即被害人乙○○於
    警詢、檢察事務官詢問時之證述綦詳，核與證人黃碧蓮於檢
    察事務官詢問時之證述相符；此外，復有道路交通事故現場
    圖、道路交通事故調查報告表（一）及（二）、新竹縣警察
    局舉發違反道路交通管理事件通知單、車禍現場及肇事車輛
    之相片8張、財團法人天主教湖口仁慈醫院診斷證明書、疑
    似道路交通事故肇事逃逸追查表、臺灣新竹地方法院檢察署
    公務電話紀錄各1份等資料附卷可稽。從而，本件事證明確
    ，被告甲○○犯行洵堪認定，應依法論科。
二、上訴人即檢察官上訴意旨略以：被告甲○○與告訴人乙○○
    達成和解，係因本案被告甲○○車輛之前保險桿掉落始為警
    查獲，本案因罪證明確，被告甲○○不得不和解，否則本案
    即成懸案，不僅被害人乙○○求助無門，也必耗費大量偵查
    資源追查肇事者究係何人，本案單憑和解，尚不足以認被告
    甲○○即無再犯之虞，且目前社會車禍肇事逃逸現象甚多，
    若僅以和解即能獲得緩刑，根本無嚇阻效力，適足以鼓勵日
    益嚴重之肇事逃逸犯罪，故請撤銷原判決，對被告甲○○處
    以有期徒刑6月。經查：
（一）被告甲○○前未曾受有期徒刑以上刑之宣告，此有臺灣高
      等法院被告前案紀錄表及臺灣新竹地方法院檢察署刑案資
      料查註紀錄表各1份在卷可查，因一時短於思慮而肇事逃
      逸，且於犯後坦承犯行，與被害人乙○○達成和解，被害
      人乙○○再再於本院準備程序及審理期日時陳稱：被告甲
      ○○於犯後有賠償他的損失，且以被告甲○○甫退伍，年
      紀尚輕，撫養2名幼子，願意負起責任，態度不錯，應該
      再給被告甲○○一次機會等語（見本院卷第18、21頁），
      認原審審酌被告甲○○業與告訴人乙○○達成和解，坦承
      犯行，態度良好等情認為以暫不執行為適當併予宣告緩刑
      二年已無不當可言，再者，被告甲○○於本院審理過程中
      ，復捐款新臺幣2萬元予財團法人臺灣更生保護會新竹分
      會，有郵政跨行匯款申請書1紙在卷可參（見本院卷第29
      頁），表徵其悔悟之心，本院認被告甲○○歷經警訊、檢
      察官偵查程序及本院審理之程序予以告戒後，應已知所警
      惕，不會再犯，原審認為前開對其所宣告之刑，以暫不執
      行為適當，而併予宣告緩刑2年，應係妥當而予被告有自
      新之機會。
（二）綜上，本案經本院審理結果，認原審以被告甲○○係犯刑
      法第185條之4肇事逃逸罪，並依刑事訴訟法第449條第1項
      前段、第3項、第454條第2項，刑法第185條之4、第41條
      第1項前段、逕以簡易判決處刑，分別量處被告有期徒刑6
      月，並諭知易科罰金之折算標準，復審酌被告甲○○前未
      曾受有期徒刑以上刑之宣告（有臺灣高等法院被告前案紀
      錄表在卷足憑），且以被告甲○○已與被害人乙○○達成
      民事和解並撤回過失傷害告訴，此撤回告訴狀1份在卷可
      稽，被告甲○○經此教訓後應益知慎戒，應無再犯之虞，
      是本院認本案刑之宣告，以暫不執行為適當，爰併諭知緩
      刑2年，其認事用法，並無違誤，量刑亦屬妥適。上訴人
      即檢察官以前開事由提起上訴，本院認並無理由，原判決
      應予維持，上訴人之上訴應予駁回。
三、被告甲○○為一具有相當智識經驗之成年人，當能駕車肇事
    逃逸，將延誤對受傷之被害人即時救護之黃金時間，大大提
    高傷勢加遽之危險，竟無視人身救治之急迫，足見其守法觀
    念有待加強，為使其習得正確之法律概念並時刻記取駕車肇
    事後應對傷者採取適當之救護措拖，有加強對被告甲○○追
    蹤、考核及輔導之必要，是就被告甲○○於緩刑期內，併予
    宣付保護管束，以收緩刑之效，並發揮附條件緩刑制度之立
    意，如此當較僅給予被告甲○○6個月有期徒刑而得易科罰
    金甚或拘束其身體自由之刑罰，更能達法律規範之制定目的
    。
四、依刑事訴訟法第455條之1第1項、第3項、第368條，刑法第
    93條第1項，判決如主文。
案經檢察官魏廷勳到庭執行職務
中    華    民    國    97    年    4     月    22    日
                  刑事第四庭  審判長法  官  林秋宜
                                    法  官  馮俊郎
                                    法  官  劉兆菊
以上正本證明與原本無異
不得上訴。
中    華    民    國    97    年    4     月    22    日
                                    書記官  蕭汝芳


司法院資訊處製作；財團法人民間司法改革基金會備份。
